---
title: "report"
author: "Szymon Kownacki"
date: "January 12, 2016"
output: 
  html_document: 
    keep_md: yes
---

Załadowanie potrzebnych bibliotek
```{r, message = FALSE, warning=FALSE, results='hide'}
library(dplyr)
library(ggplot2)
library(RColorBrewer)
library(gridExtra)
library(reshape2)
```

Lista wykorzystanych bibliotek
```{r}
search()
```

Zapewnienie powtarzalności wyników
```{r}
set.seed(747)
```

Załadowanie zbioru danych
```{r, message="Load and cache DF", cache=TRUE}
df <- read.csv("all_summary.txt", header = TRUE, sep = ";")
```

Usunięcie rekordów zawierających res_name = ["DA","DC","DT", "DU", "DG", "DI","UNK", "UNX", "UNL", "PR", "PD", "Y1", "EU", "N", "15P", "UQ", "PX4", "NAN"]
```{r, message="Clean records"}
resNamesToFilterOut <- c("DA","DC","DT", "DU", "DG", "DI","UNK", "UNX", "UNL", "PR", "PD", "Y1", "EU", "N", "15P", "UQ", "PX4", "NAN")
namesFiltered <- df %>% filter(!is.element(res_name, resNamesToFilterOut))
```

Wyliczenie unikatowych par wartości (pdb_code, res_name)
```{r, message="Compute distinct (res_name, pdb_code) pairs"}
distinctPdbAndResName <- namesFiltered %>% select(c(pdb_code, res_name)) %>% distinct()
```

Ile przykładów na każda z klas
```{r, message="pdb_code and res_name summary"}
counts <- count(distinctPdbAndResName, res_name)
knitr::kable(arrange(counts, desc(n)))
```

Wykresy rozkładów liczby atomów i elektronów
```{r, message="Atom and electron distribution plots"}
dataForAtomElectronPlot <- namesFiltered

ggplot() + geom_histogram(data = dataForAtomElectronPlot, mapping = aes(x = local_res_atom_non_h_count), bins = 50) + ggtitle("Histogram ilości atomów") + xlab("Liczba atomów") + ylab("Ilość wystąpień")

ggplot() + geom_histogram(data = dataForAtomElectronPlot, mapping = aes(x = local_res_atom_non_h_electron_sum), bins = 50) + ggtitle("Histogram ilości elektronów") + xlab("Liczba elektronów") + ylab("Ilość wystąpień")
```

Rekonstrukcja wykresu
```{r, message="Plot reconstruction"}
spectral_colors <- colorRampPalette(rev(RColorBrewer::brewer.pal(11, "Spectral")))
spectral_scale_fill <- scale_fill_gradientn(colours = spectral_colors(128))

empty_theme <- theme(axis.line=element_blank(), axis.text.x=element_blank(),
          axis.text.y=element_blank(), axis.ticks=element_blank(),
          axis.title.x=element_blank(), axis.title.y=element_blank(), 
          legend.position="none",
          panel.background=element_blank(), panel.border=element_blank(), panel.grid.major=element_blank(),
          panel.grid.minor=element_blank(), plot.background=element_blank())
  

density_both_plot <- ggplot(data = dataForAtomElectronPlot, 
                            mapping = aes(x = local_res_atom_non_h_electron_sum, y = local_res_atom_non_h_count)) + 
  stat_density2d(mapping = aes(fill = ..density..), contour = FALSE, geom = "raster") + 
  spectral_scale_fill + theme_classic() + 
  theme(panel.background = element_rect(fill = "#5E4FA2"), legend.position="NONE", axis.title.x = element_blank(), axis.title.y = element_blank()) + 
  scale_x_continuous(expand = c(0, 0), limits = c(-1, 600)) + 
  scale_y_continuous(expand = c(0, 0), limits = c(-1, 100))

density_atom_plot <- ggplot(data = dataForAtomElectronPlot, mapping = aes(local_res_atom_non_h_count)) + stat_bin(colour = "black", fill = "red", geom="bar", bins=100) + empty_theme + coord_flip(c(0, 120))

density_electron_plot <- ggplot(data = dataForAtomElectronPlot, mapping = aes(local_res_atom_non_h_electron_sum)) + stat_bin(colour = "black", fill = "red", geom="bar", bins=100) + empty_theme

empty_plot <- ggplot(data = data.frame(x = c(0))) + theme(panel.background=element_rect(fill = "white"))

grid.arrange(density_electron_plot, empty_plot, density_both_plot, density_atom_plot, ncol=2, nrow=2, widths=c(4, 1), 
                 heights=c(1, 4))


```

Klasy z największą niezgodnością liczby atomów
```{r}
diff_atoms_per_class <- namesFiltered %>% select(res_name, local_res_atom_non_h_count, dict_atom_non_h_count) %>% 
  mutate(diff = local_res_atom_non_h_count - dict_atom_non_h_count) %>% 
  mutate(diff2 = diff * diff) %>%
  group_by(res_name) %>% 
  summarize(var = mean(diff2), sd = sqrt(var)) %>%
  arrange(desc(sd))

top10_diff_atom_classes <- head(diff_atoms_per_class, 10)
knitr::kable(top10_diff_atom_classes, 
             col.names=c("Nazwa", "Wariancja niezgodności liczby atomów", "Odchylenie standardowe niezgodności liczby atomów"))
```

Klasy z największą niezgodnością liczby elektronów
```{r}
diff_electrons_per_class <- namesFiltered %>% select(res_name, local_res_atom_non_h_electron_sum, dict_atom_non_h_electron_sum) %>% 
  mutate(diff = local_res_atom_non_h_electron_sum - dict_atom_non_h_electron_sum) %>% 
  mutate(diff2 = diff * diff) %>%
  group_by(res_name) %>% 
  summarize(var = mean(diff2), sd = sqrt(var)) %>%
  arrange(desc(sd))

top10_diff_electron_classes <- head(diff_electrons_per_class, 10)
knitr::kable(top10_diff_electron_classes, 
             col.names=c("Nazwa", "Wariancja niezgodności liczby elektronów", "Odchylenie standardowe niezgodności liczby elektronów"))
```

Tabela przedstawiająca statystyki atrybutów part_* (średnia, odchylenie standardowe i stosunek odchylenia standardowego do średniej)
```{r}
all_cols <- c(colnames(namesFiltered))
part_cols <- all_cols[grep("^part_[0-9]+", all_cols)]
df_part_cols <- namesFiltered[, part_cols]
melted <- melt(df_part_cols) %>% filter(!is.na(value)) %>% filter(value > 0)

melted_with_statistics <- melted %>% group_by(variable) %>% 
  filter(abs(mean(value) - value) < 3 * sd(value)) %>%
  summarise(mean = mean(value), sd = sd(value), sd_div_mean = sd/mean) %>% 
  arrange(desc(sd_div_mean)) 

knitr::kable(melted_with_statistics)
```

Wykresy prezentujące rozkład 10 atrybutów o największym stosunku odchylenia standardowego do średniej
```{r}
top10_sd_div_mean <- head(melted_with_statistics, 10)
data_for_presentation <- melted %>% 
  group_by(variable) %>%
  filter(variable %in% top10_sd_div_mean$variable) %>%
  filter(abs(mean(value) - value) < sd(value)) %>%
  ungroup()

ggplot(data = data_for_presentation, mapping = aes(value)) + 
  scale_y_log10() +
  geom_histogram(bins = 10, position = "identity") +
  facet_wrap(~variable, scales="free", ncol = 2, nrow = 5) + theme_classic() +
  ylab("log10(ilość)") + xlab("Wartość atrybutu")
```
